臺灣臺北地方法院民事裁定
111年度亡字第90號
聲  請  人  劉永軍


上列聲請人聲請死亡宣告事件，本院裁定如下：
    主  文
一、准對失蹤人劉英倫（女，民國00年00月00日生，失蹤前籍設
    臺北市○○區○○○路0段000號)為宣告死亡之公示催告。
二、該失蹤人應於本公示催告揭示於法院公告處、資訊網路及其
    他適當處所之日起六個月內向本院陳報現尚生存，如不陳報
    ，本院將宣告其為死亡。
三、凡知該失蹤人生死者，均應於上開期間內，將其所知之事實
    陳報本院。
　　理  由
一、聲請意旨略以：聲請人劉永軍為失蹤人劉英倫之弟，劉英倫
    於民國56年5月9日因準備出養而寄居在親友家中，惟事後竟
    然失聯，父母遍尋未著。聲請人前向戶政機關查詢劉英倫戶
    籍資料，其最後戶籍登載紀錄為其於57年7月26日遷出越南
    ，然又查無劉英倫出境紀錄，亦無其後續設籍及取得身分證
    字號之紀錄，可認劉英倫於57年7月26日即屬於失蹤狀態，
    爰依法聲請宣告失蹤人死亡等語。　　
二、按失蹤人失蹤滿10年後，法院得因利害關係人或檢察官之聲
    請，為死亡之宣告，民國71年1月4日修正公布前之民法總則
    第8條第1項定有明文。又修正之民法總則第8條之規定，於
    民法總則施行後修正前失蹤者，亦適用之，但於民法總則修
    正前，其情形已合於修正前民法總則第8條之規定者，不在
    此限，民法總則施行法第3條第3項亦有明文。宣告死亡或撤
    銷、變更宣告死亡之裁定，利害關係人或檢察官得聲請之；
    法院准許宣告死亡之聲請者，應公示催告；公示催告，應記
    載下列各款事項：一、失蹤人應於期間內陳報其生存，如不
    陳報，即應受死亡之宣告。二、凡知失蹤人之生死者，應於
    期間內將其所知陳報法院。前項公示催告，準用第130條第3
    項至第5項之規定。但失蹤人滿百歲者，其陳報期間，得定
    為自揭示之日起二個月以上，家事事件法第155條、第156條
    規定甚明。
三、經查，聲請人主張之事實，業據其提出聲請人及失蹤人戶籍
    登記簿、臺北市政府警察局信義分局福德街派出所受(處)理
    案件證明單為證。本院依職權查詢失蹤人戶籍、申辦護照、
    出入境紀錄，可知戶役政資訊最後記載失蹤人於57年7月26
    日遷出越南，查無後續設籍及取得身分證字號之紀錄，且無
    失蹤人申辦護照紀錄或入出境資料，有臺北○○○○○○○○○函、
    外交部領事事務局、內政部移民署函在卷可參，可認失蹤人
    於57年7月26日即失蹤不知去向，迄今仍行方不明，符合得
    為死亡宣告之10年法定期間，而聲請人與失蹤人有法律上利
    害關係，故其請求對失蹤人為死亡宣告前之公示催告，於法
    有據，應予准許。
四、依家事事件法第156條，裁定如主文。　
中　　華　　民　　國　　111 　年　　10　　月　　4 　　日
                  家事法庭  法  官  翁儀齡
以上正本係照原本作成。
本裁定不得抗告。
中　　華　　民　　國　　111 　年　　10　　月　　4 　　日
                            書記官  尹遜言